# 请教：外籍人员在中国境内取得的劳务收入，能否作为中国境内外商投资企业的投资款？

提问人：XxWcheng 时间：2017-07-22 19:09:10
外籍人员能否以在中国境内取得的劳务收入向中国境内的外商投资企业投资，如果可以的话需要那些审批手续？请各位大师指教！谢谢了！

回答人：chenyiwei
此问题目前没有查到直接适用的规定，建议咨询该外商投资企业所在地的主管外汇局。个人理解是劳务所得属于经常项目，在目前资本项目尚未开放自由兑换的情况下，直接出资估计存在障碍。